【裁判字號】    92,訴,1804
【裁判日期】    920731
【裁判案由】    毒品危害防制條例
【裁判全文】
臺灣高雄地方法院刑事判決              九十二年度訴字第一八四號
    公  訴  人  臺灣高雄地方法院檢察署檢察官
    被      告  甲○○
右列被告因違反毒品危害防制條例案件，經檢察官提起公訴 (九十二年度偵字第三一
六０號），本院判決如左：
    主  文
甲○○連續施用第一級毒品，累犯，處有期徒刑捌月。
扣案之第一級毒品海洛因粉末壹包（淨重零點零捌公克）沒收銷燬之；扣案之注射針
筒壹支沒收。
    事  實
一、甲○○曾於八十年十二月間因違反麻醉藥品管理條例案件，經法院判處有期徒刑
    五月確定，於八十一年七月十七日執行完畢；又於八十二間因違反肅清煙毒條例
    及麻醉藥品管理條例等案件，經本院八十二年度訴字第一九一五判決，合併定應
    執行刑判處有期徒刑三年六月，褫奪公權三年確定，於八十二年五月二十日起算
    刑期，指揮書執行完畢日期八十五年六月四日（其中羈押折抵一百六十八日），
    於八十四年一月十三日假釋出監。但甲○○未幾於八十四年十二月間又再觸犯肅
    清煙毒條例罪。經本院八十五年度訴字第二九一號判決判處有期徒刑三年六月確
    定，連同之前撤銷假釋應執行之殘刑有期徒刑一年四月又十日，接續執行，指揮
    書執行完畢日期八十九年十一月六日。後甲○○受刑之執行至八十七年十一月間
    再獲假釋交付保護管束，但甲○○於八十八年間再犯毒品危害防制條例案件，經
    撤銷假釋，指揮書執行完畢日期九十一年一月十三日。
二、詎甲○○猶不知悔改，緣甲○○於前述所犯之違反毒品危害防制條例案件犯行，
    已經本院八十八年度毒聲字第七六二四號裁定令入戒治處所施以強制戒治處分，
    後經裁定停止戒治交付保護管束期滿，已由台灣高雄地方法院檢察署檢察官於八
    十九年十月三十一日，以八十九年度戒毒偵字第一一二一號不起訴處分確定。但
    甲○○猶不知悛悔，復基於施用毒品海洛因之概括犯意，先於九十二年五月初某
    日，在高雄縣燕巢鄉○○路「威靈寺」處，以將海洛因粉末混入針劑，再以注射
    施打體內之方式施用第一級毒品海洛因一次；繼而連續於同年月十六日上午某時
    ，在高雄縣梓官鄉○○○○路邊某處，以前述同一手法再施用第一級毒品海洛因
    一次。嗣於同年月十六日上午十一時五十五分許，在高雄縣梓官鄉○○○路之「
    赤崁活動中心」為警查獲，並扣得之第一級毒品海洛因一包（淨重０．０八公克
    ），及甲○○所有供其施用毒品所用之注射筒一支。
三、案經高雄縣警察局岡山分局移送台灣高雄地方法院檢察署檢察官偵查起訴。
    理  由
一、右揭犯行事實，業據：
  （一）被告甲○○自白不諱；
  （二）並有扣案之粉末一包及被告自承為其所有之針筒一支在卷可佐；
  （三）而上開粉末經送鑑定，確係第一級毒品海洛因成分，復有法務部調查局鑑驗
        通知書足按；
  （四）再被告經查獲所採集之尿液，經送驗亦檢出嗎啡陽性反應，此有高雄縣政府
        衛生局煙毒尿液檢驗成績書可憑。
  （五）此外，被告在八十八年間即因犯毒品危害防制條例罪，經本院八十八年度毒
        聲字第七六二四號裁定令入戒治處所施以強制戒治處分，經停止戒治交付保
        護管束期滿，已由檢察官不起訴處分確定，復有該八十九年度戒毒偵字第一
        一二一號處分書可憑。
        綜上，本件事証明確，被告犯行洵堪認定。
二、核被告甲○○所為，係犯毒品危害防制條例第十條第一項施用第一級毒品罪。被
    告先後二次施用第一級毒品犯行，時間緊接，手法同一，所犯復係觸犯犯罪構成
    要件相同之罪名，應依連續犯以一罪論並加重其刑。公訴意旨雖僅就被告於九十
    二年五月十六日下午一時許回溯二十四小時內之某時之一次施用毒品行為提起公
    訴，惟就未起訴之如事實欄認定犯行部分，因具有連續犯之裁判上一罪關係，為
    起訴效力所及，本院自得一併審判。又被告先後二次持有第一級毒品行為，因被
    告持有毒品後進而施用，其持有毒品之低度行為已經施用之高度行為吸收，即不
    另論連續持有第一級毒品犯行，附予敘明。再被告於八十二年間因違反肅清煙毒
    條例及麻醉藥品管理條例等案件，經本院八十二年度訴字第一九一五號判決，合
    併定應執行刑判處有期徒刑三年六月，褫奪公權三年確定，於八十二年五月二十
    日起算刑期，指揮書執行完畢日期八十五年六月四日（其中羈押折抵一百六十八
    日），於八十四年一月十三日假釋出監。但甲○○未幾於八十四年十二月間又再
    觸犯肅清煙毒條例罪，經本院八十五年度訴字第二九一號判決處有期徒刑三年六
    月確定，連同之前撤銷假釋應執行之殘刑有期徒刑一年四月又十日，接續執行，
    指揮書執行完畢日期八十九年十一月六日。後甲○○受刑之執行至八十七年十一
    月間再獲假釋交付保護管束，但甲○○於八十八年間再犯毒品危害防制條例案件
    ，經撤銷假釋，指揮書執行完畢日期九十一年一月十三日，以上據被告供明，並
    有被告全國刑案資料查註紀錄表在卷可按。被告於刑之執行完畢五年內再犯本罪
    ，應依累犯規定加重其刑，並遞加重之。爰審酌被告之品性、經歷（有多次濫用
    麻醉藥劑、毒品犯行），施用毒品之犯罪動機、行為情節、被告屢誡屢犯足見毫
    無斷癮意志，惟念在被告所為尚僅自戕身心無害及他人，及犯後坦承犯行態度良
    好等一切情狀，爰量處如主文所示之刑。
三、扣案之第一級毒品海洛因一包（淨重０．０八公克）不問屬犯人與否，依毒品危
    害防制條例第十八條第一項前段宣告沒收銷燬之；另扣案之針筒一支，係被告所
    有供犯本件犯罪所用之物，已經被告供明，併依刑法第三十八條第一項第二款宣
    告沒收。
據上論斷，應依刑事訴訟法第二百九十九條第一項前段、毒品危害防制條例第十條第
一項、第十八條第一項前段、刑法第十一條、第五十六條、第四十七條、第七十條、
第三十八條第一項第二款，判決如主文。
本案經檢察官楊碧瑛到庭執行職務。
中    華    民    國    九十二    年       七       月        三十一    日
         臺灣高雄地方法院刑事第五庭
                                      法  官  朱 盈 吉
右正本證明與原本無異。
如不服本判決，應於判決送達後十日內，向本院提出上訴狀。
                                      書記官  吳 金 霞
中    華    民    國    九十二    年       八       月        五        日


司法院資訊處製作；財團法人民間司法改革基金會備份。
